臺灣高等法院刑事判決　　　　　　　　　　　　　　九十三年度上訴字第八０一號
　　上　訴　人
　　即　被　告　甲○○
　　選任辯護人　謝新平　律師
右上訴人因違反槍砲彈藥刀械管制條例案件，不服臺灣板橋地方法院九十二年度訴字
第二四二０號，中華民國九十三年一月二十八日第一審判決（起訴案號：臺灣板橋地
方法院檢察署九十二年度偵字第一一八三五號），提起上訴，本院判決如左：
    主  文
原判決關於寄藏槍枝及定應執行刑部分撤銷。
甲○○未經許可，寄藏可發射子彈具有殺傷力之槍枝，處有期徒刑壹年陸月，併科罰
金新台幣拾萬元，罰金如易服勞役，以新台幣玖佰元即銀元佰元折算壹日；扣案仿
INGRAM廠M11型衝鋒槍製造之仿造衝鋒槍壹支（含彈匣壹個，槍枝管制編號0000
000000號）、子彈捌拾捌顆（其中具直徑8.2MM金屬彈頭之土造子彈陸拾柒顆
、口徑9MM之制式子彈拾陸顆、口徑0.25吋制式子彈參顆、口徑0.38吋制式子彈壹顆
、12GAUGE制式霰彈槍子彈壹顆）、土造金屬槍管拾肆支、土造金屬機槍拾參個；均
沒收。
其他上訴駁回。
上開第二項撤銷改判部分及第三項上訴駁回部分所處之刑，應執行有期徒刑陸年拾月
，併科罰金新臺幣參拾伍萬元，罰金如易服勞役，以罰金總額與陸個月之日數比例折
算；扣案仿INGRAM廠M11型衝鋒槍製造之仿造衝鋒槍壹支（含彈匣壹個，槍枝管制編
號0000000000號）、仿GLOCK廠17型半自動手槍製造之玩具手槍換裝土造
金屬槍管改造而成之改造手槍壹支（含彈匣壹個，槍枝管制編號000000000
0號）、仿SIG SAUER廠 P220型半自動手槍製造之金屬玩具手槍換裝土造金屬槍管改
造而成之改造手槍壹支（含彈匣壹個，槍枝管制編號0000000000號）、仿
BERETTA廠84型半自動手槍製造之金屬玩具手槍換裝土造金屬槍管改造而成之改造手
槍壹支（含彈匣壹個，槍枝管制編號0000000000號），子彈捌拾捌顆（其
中具直徑8.2MM金屬彈頭之土造子彈陸拾柒顆、口徑9MM之制式子彈拾陸顆、口徑0.25
吋制式子彈參顆、口徑0.38吋制式子彈壹顆、12GAUGE制式霰彈槍子彈壹顆）、土造
金屬槍管拾肆支、土造金屬機槍拾參個，及砂輪機壹台、改造工具壹批，均沒收。
    事  實
一、甲○○明知可發射子彈具有殺傷力之槍枝、具有殺傷力之子彈及槍枝之主要組成
    零件，均屬槍砲彈藥刀械管制條例管制之物品，非經許可，不得製造、寄藏或持
    有，竟於民國（下同）九十年五、六月間某日，在臺北縣土城市○○街不詳門牌
    號碼之租住處所內，受不詳姓名、年籍綽號「阿宏」之不詳姓名、年籍成年男子
    委託，代為寄藏仿INGRAM廠M11型衝鋒槍製造之仿造具有殺傷力衝鋒槍一支（含
    彈匣一個，下稱甲槍，槍枝管制編號0000000000號甲槍），子彈一百
    二十四顆（其中具直徑8.2MM之土造子彈金屬彈頭一百零一顆、口徑9MM制式子彈
    一十九顆、口徑0.25吋制式子彈三顆、口徑0.38吋制式子彈一顆）、12GAUGE制
    式霰彈槍子彈一顆，及槍枝之主要組成零件土造金屬槍管十四支、土造金屬槍機
    十三個（起訴書漏載此槍機），而未經許可予以寄藏。嗣因遷居之故，先於九十
    一年六、七月間某日，將上開槍枝、子彈及槍枝之主要組成零件，移置至臺北縣
    土城市○○路○段不詳門牌號碼之租住處所內繼續寄藏；復於九十二月五月五日
    ，再將之移至臺北縣新莊市○○路三三五號十一樓其租住處所繼續寄藏。
二、甲○○另基於未經許可製造可發射子彈具有殺傷力槍枝概括之犯意，先於九十二
    年四月間某日，前往臺北縣三重市○○路○道具模型店，向不詳姓名人士，以每
    支新台幣（下同）四千餘元之代價，每次購買一支至二支不等，購入五支玩具手
    槍。再自九十二年四月間某日起至同年六月間某日止，連續在上址土城市○○路
    、新莊市○○路等租處內，以砂輪機將綽號「阿宏」之成年男子所寄藏土造金屬
    槍管中之三支，磨成與可與其所購買之玩具手槍接合之形狀後，再將其所購買之
    玩具手槍之塑膠槍管取下，換裝上經磨成之土造金屬槍管，而以此方式連續三次
    未經許可製造仿GLOCK廠17型半自動手槍製造之玩具手槍換裝土造金屬槍管改造
    而成之改造手槍一支（含彈匣一個，槍枝管制編號0000000000號，下
    稱乙槍）、仿SIG SAUER（起訴書誤載為SIN SAUER）廠P2 20型半自動手槍製造
    之金屬玩具手槍換裝土造金屬槍管改造而成之改造手槍一支（含彈匣一個，槍枝
    管制編號0000000000號，下稱丙槍）及仿BERETTA廠84型半自動手槍
    製造之金屬玩具手槍換裝土造金屬槍管改造而成之改造手槍一支（含彈匣一個，
    槍枝管制編號0000000000號，下稱丁槍）。嗣於九十二年六月十三日
    下午三時許，經警在上址新莊市○○路租處內逮捕另案經臺灣屏東地方法院檢察
    署及臺灣彰化地方法院檢察署通緝之甲○○，經其同意搜索後，當場扣得甲槍、
    乙槍、丙槍、丁槍各一支，子彈一百二十四顆（其中具直徑8.2MM之土造子彈金
    屬彈頭一百零一顆，經採樣三十四顆試射，口徑9MM制式子彈一十九顆，口徑
    0.25 吋制式子彈三顆，口徑0.38吋制式子彈一顆，均具殺傷力；其餘四顆，均
    係玩具金屬空彈殼，無殺傷力），12GAUG E制式霰彈槍子彈一顆，槍枝之主要組
    成零件土造金屬槍管十四支（其餘十五枝，係土造金屬槍管半成品，二枝係玩具
    塑膠槍管）、土造金屬槍機十三個，及甲○○所有供製造槍枝所用之砂輪機一台
    、改造工具一批。
三、案經內政部警政署刑事警察局移送臺灣板橋地方法院檢察署檢察官偵查起訴。
    理  由
一、訊據被告甲○○雖坦承為於前揭時地，受不詳姓名、年籍綽號「阿宏」之不詳姓
    名、年籍成年男子為委託代為寄藏仿INGRAM廠M11型衝鋒槍製造之仿造衝鋒槍、
    子彈及槍枝主要零件，但否認有未經許可製造乙槍、丙槍、丁槍之犯行，辯稱：
    乙槍也是阿宏和甲槍一起寄藏在伊這裏的，丙槍、丁槍是伊在三重玩具店買的，
    是警員叫伊在警政署組裝的，砂輪機不是改造槍枝用的；伊沒有改造，是因為槍
    有生銹，所以伊只有用砂輪機把它拋光而已，沒有辦法改造，伊也不會改造云云
    。惟查：
  (一)被告因案遭臺灣屏東地方法院檢察署及臺灣彰化地方法院檢察署通緝，於九十二
    年六月十三日下午三時許，經警在臺北縣新莊市○○路三三五號十一樓其租住處
    所逮捕，並當場扣得前述甲槍、乙槍、丙槍、丁槍各一支，手槍子彈一百二十四
    顆、12GAUG E制式霰彈槍子彈一顆，槍枝之主要組成零件土造金屬槍管十四支、
    土造金屬槍機十三個，及甲○○所有供製造槍枝所用之砂輪機一台、改造工具一
    批等情，業據被告坦承在卷，並有內政部警政署刑事警察局扣押筆錄、扣押物品
    目錄表在卷可稽（見偵查卷第七頁、第八頁）。
  (二)扣案之甲槍、乙槍、丙槍、丁槍、子彈及槍枝主要零件經送請內政部警政署刑事
    警察局鑑定結果，認：
    1.送鑑美製烏茲衝鋒槍一枝（即甲槍，槍枝管制編號0000000000號）
      ，係仿INGRAM廠M11型衝鋒槍製造之仿造衝鋒槍，機械性能良好，可擊發口徑
      9MM之制式子彈，具有殺傷力。
    2.槍枝管制編號0000000000號一支（即乙槍），係由仿GLOCK廠17型
      半自動手槍製造之玩具手槍換裝土造金屬槍管改造而成之改造手槍，機械性能
      良好，可擊發適用子彈，具有殺傷力。
    3.槍枝管制編號0000000000號（即丙槍），係仿SIG SAUER廠P220型
      半自動手槍製造之金屬玩具手槍換裝土造金屬槍管改造而成之改造手槍，機械
      性能良好，可擊發適用子彈，具有殺傷力。
    4.槍枝管制編號0000000000號（即丁槍），係仿BERETTA廠84型半自
      動手槍製造之金屬玩具手槍換裝土造金屬槍管改造而成之改造手槍，機械性能
      良好，可擊發適用子彈，具有殺傷力。
    5.送鑑子彈一百二十四顆：
      一百零一顆，認均係土造子彈，具直徑8.2MM之土造子彈金屬彈頭，經採樣
        三十四顆試射，均可擊發，認均具殺傷力。
      一十九顆，認均係口徑9MM制式子彈，認均具殺傷力，其中三顆經試射。
      三顆，認均係口徑0.25吋制式子彈，認均具殺傷力。
      一顆，認係口徑0.38吋制式子彈，認具殺傷力（其餘另四顆，認均係玩具金
        屬空彈殼）。
    6.送鑑霰彈槍子彈一顆，認係12GAUGE制式霰彈，認具殺傷力。
    7.槍管一十四枝，認均係土造金屬槍管（可供仿GLOCK廠17型半自動手槍製造之
      玩具手槍換裝使用；其餘十五枝，認均係土造金屬槍管半成品，二枝認均係玩
      具塑膠槍管）。
    有內政部警政署刑事警察局九十二年九月十二日刑鑑字第０九二０一一三九二０
    號槍彈鑑定書在卷可憑（見偵查卷第三十二頁至第三十五頁）。則被告所寄藏、
    改造之上開槍枝、子彈，屬槍砲彈藥刀械管制條例管制之槍枝、彈藥甚明。
  (三)被告在獲案之初，於警詢中即供陳：我同意警方在我右
    板上查獲槍械、子彈、改造工具一批等物品，經我和警方當場清算，共有美製九
    釐米制式烏茲衝鋒槍一支、改造模型槍三支、改造模型槍半成品四支、槍管三十
    一支、槍機十三個、子彈一百二十八顆、散彈槍子彈一顆、改造槍械用砂輪機一
    台、改造工具一批等；... （烏茲衝鋒槍是）我一位已歿的朋友綽號「阿宏」寄
    我的；... （問：砂輪機、改造工具等做何用途？）我用來改造槍械用：（問：
    你改造槍械多少了？已改造完成幾支？改造槍械做何用途？）自本（九十二）年
    四月份開始至今，已經二個多月了，也是防身用：我都拿來試打，看可不可以用
    ，幾乎都可以發射子彈：可以用之後我還是留著防身，我沒有在販賣槍械：我向
    台北縣三重市○○路某不知名的五金材料行購買我所需要的規格鐵質材料；然後
    再回家自己用砂輪機等改造工具改造成型，再置入我購買的模型槍內，改造槍械
    就完成了；烏茲衝鋒槍我在台北縣新莊市中港大排旁曾經擊發子彈，純粹對空試
    槍；沒有傷害任何人；改造模型槍也都曾在同一位置附近試打，均可以擊發子彈
    等語（見偵查卷第二頁背面至第四頁）。參以：
    1.證人即查獲本案之員警吳政祐於檢察官偵查中證稱：查獲之後沒有請被告自己
      組裝槍枝，而現場查獲之改造手槍三支（即乙槍、丙槍、丁槍），本來就是完
      整的云云（見偵查卷第六十四頁反面、第六十五頁）。在原法院審理中進行交
      互詰問時仍供證：（問：在被告住處查獲物品有無在局裡組合？）槍的東西是
      成品，零件是零件，沒有在局裡組合；（問：成品的槍枝，是否有撞針？）我
      們所查扣的成品就直接送鑑定，是否完整，有無撞針，我不清楚；我是原封送
      至鑑定單位鑑定；（問：查扣的槍械等，除你經手之外，是否有其他人經手保
      管？）我們證物有封簽，在封簽之前，在搬運過程中有其他人幫忙幫，但保管
      是我的職責；（問：其他同事有無要求被告組合槍枝？）槍枝有仿其他國家M
      11的槍，與製式的槍性能相當，是其他國家仿原廠製造；這槍無法隨意組合；
      我們並沒有要求被告組合槍枝；（問：其他成品的三枝槍可否隨意組合？）成
      品即是成品，半成品就是半成品，我們沒有隨意組合等語（見原審卷第五十四
      頁至第五十六頁）。
    2.被告於檢察官偵查中仍供承：（問：改造槍你製作﹖是，九十二年四月間我在
      都是我買來道具槍的外殼；... （問：扣案的砂輪機何用？）原本的鐵管是四
      角形的，用砂輪機把它磨成可以扣到模型槍的形狀；... 克拉克17的槍管槍機
      我有裝上去；... （問：有無磨過槍管？）就是鑑定報告上所說有殺傷力的槍
      管：（問：何時？何地磨？）在新莊市○○路，在五月十幾號；... （問：何
      時、地磨了幾支槍管﹖）在四月間，在（土城市○○○路的家，磨了二支，一
      支是五月間，在（新莊市）思源磨的；... （問：幾月將克拉克17的槍管換成
      金屬槍管？四月份等語（見偵查卷第十九頁、六十頁反面、六十一頁反面、六
      十二頁、六十二頁反面、六十九頁反面）。在原法院審理中仍供陳：我自己買
      五把玩具槍是在九十二年四、五月間買的，共買了三次，地點在力行路；我沒
      有買槍管，所以扣案槍管是阿宏寄放的；... （問：阿宏寄放的槍管有無用砂
      輪機刨光？）有，磨了三支；（問：除了用砂輪機，有無用其他扣案改造工具
      去磨？）有，因為是砂輪機的配屬零件，是刨光用的等語（見原審卷第六十一
      頁、第六十二頁）。
    3.被告若非為改造手槍，何須將「阿宏」者所寄放之四角形鐵管，費盡心思以砂
      輪機將之磨成可以扣到模型槍的形狀。
    4.綜上各節所述，被告於警詢中所供寄藏及改造手槍等情，應屬實情而可採信。
      其於嗣後所辯：丙槍及丁槍之槍管為伊遭警查獲後，員警叫伊換裝的乙節，顯
      係臨訟卸責之詞，委無足採　　。
  (四)被告雖在檢察官偵查中另陳稱：只有克拉克17的槍管槍機我有裝上去，另外二把
    裏面沒有撞針，也沒有槍機，另外的那些槍管都是不能使用的云云（見偵查卷第
    六十二頁）：在本院審理中又辯稱：丙槍（獲案槍枝管制編號00000000
    00號）槍管有焊接過，槍管、槍膛後半段係塑膠製造，不能擊發子彈；丁槍（
    獲案槍枝管制編號0000000000號）沒有夾彈勾，無法固定子彈，也不
    能發射子彈；且該等手槍於鑑定時沒有試射子彈，不應認為均有殺傷力等語。然
    查，上開改造手槍經再度聳請內政部警政署刑事警察局鑑定結果，據答覆：1.槍
    枝管制編號0000000000，槍管係由玩具槍管之彈室（其材質為金屬）
    結合土造金屬管而成，其上具接合之痕跡，其接合情形良好，認可供擊發適用子
    彈使用。2.槍枝管制編號0000000000號槍枝，滑套上欠缺抓子鉤，因
    抓子鉤之功用主要係子彈擊發後，供抓取槍彈室內彈殼使用，非為固定子彈及擊
    發子彈之用，故該槍枝雖欠抓子鉤，但仍具擊發子彈之功能。3.上開貳枝槍枝於
    鑑驗時未以試射子彈方式鑑驗，依本局槍彈鑑驗標準作業流程規定，土、改造槍
    枝係以「性能檢驗法」鑑驗，然「性能檢驗法」係指檢驗證物之機械結構及機械
    性能是否完整之方法，即以實際操作檢驗、研判槍枝結構、功能是否完整；倘其
    結構完整，能發揮其功能，則認其性能良好而認具殺傷力云云；有該局九十三年
    九月六日刑鑑字第０九三０一六二二八五號函附在本院卷可查。從而，被告此部
    分之辯解，自亦不足採。
  (五)被告在法院審理中雖另辯稱：乙槍本即為「阿宏」所寄放云云。然被告於檢察官
    偵查中已明確供承：（改造手槍三把）這些都是我買來道具槍的外殼，原本的鐵
    管是四角形的，用砂輪機把它磨成可以扣到模型槍的形狀，克拉克17的槍管槍機
    我有裝上去等語，已如前述；則乙槍（即槍枝管制編號0000000000號
    ，仿GLOCK廠17型半自動手槍製造之玩具手槍換裝土造金屬槍管改造而成之改造
    手槍）應係被告利用「阿宏」者寄藏之鐵製槍管，以砂輪機把它磨成可以扣到模
    型槍的形狀，再安裝至渠自己所買道具槍外殼而改造完成，應可認定。被告在法
    院審理中所辯：乙槍本即為「阿宏」所寄放等語；亦非實情，而不足採。
  (六)綜上所述，本件罪證明確，被告犯行堪以認定。
二、核被告所為：
  (一)受「阿宏」之委託代為一起藏放具有殺傷力之甲槍一支、子彈一百二十五顆（手
    槍子彈一百二十四顆、霰彈槍子彈一顆）、槍枝主要組成件土造金屬槍管十四支
    、土造金屬機槍十三個，而未經許可予以寄藏之行為，係分別觸犯槍砲彈藥刀械
    管制條例第十一條第四項之未經許可寄藏可發射子彈具有殺傷力之槍枝、同條例
    第十二條第四項之未經許可寄藏子彈、同條例第十三條第四項之未經許可寄藏槍
    枝之主要組成零件等三罪。被告寄藏後持有可發射子彈具有殺傷力之槍枝、子彈
    、槍枝主要組成零件之行為，為寄藏之必然結果，故不另論罪。被告以一寄藏行
    為而同時觸犯上開三罪，為想像競合犯，應依刑法第五十五條規定，從一重之未
    經許可寄藏可發射子彈具有殺傷力之槍枝罪處斷。
  (二)被告以砂輪機將綽號「阿宏」之成年男子所寄藏土造金屬槍管中之三支，刨磨成
    可與其所購買之玩具手槍接合之形狀後，再將其所購買之玩具手槍之塑膠槍管取
    下，換裝上經磨成之土造金屬槍管，而未經許可製造乙槍、丙槍、丁槍各一支之
    行為，則係觸犯同條例第十一條第一項之未經許可製造可發射子彈具有殺傷力之
    槍枝罪。被告製造後持有乙槍、丙槍、丁槍之低度行為，為其製造之高度行為所
    吸收，不另論罪。被告先後三次製造可發射子彈具有殺傷力槍枝之犯行，時間緊
    接，所犯又係構成犯罪要件相同之罪名，顯係基於概括犯意為之，為連續犯，應
    依刑法第五十六條規定以一罪論，並加重其刑。
  (三)被告所犯未經許可寄藏可發射子彈具有殺傷力之槍枝及未經許可製造可發射子彈
    具有殺傷力之槍枝二罪，其犯意各別，行為互殊，應分論併罰。
三、原審判決：
  (一)就被告寄藏槍枝罪部分，據以論罪科刑，固非無見。惟查，土造金屬槍管半成品
    十五支並非屬內政部八十六年十一月二十四日台（八六）內警字第八六七０六八
    三號公告所規範之手槍主要組成零件，原判決認被告於前揭時地代為寄藏土造金
    屬槍管半成品十五支，係亦涉犯槍砲彈藥刀械管制條例第十三條第四項之未經許
    可寄藏槍枝之主要組成零件罪，尚有未洽。被告之上訴意旨認原審量刑過重，雖
    無理由，然原判決既有此部分之可議，仍屬無可維持，應由本院將原判決關於寄
    藏槍枝及定應執行刑部分撤銷改判。爰審酌被告被告犯罪之目的，係為代人寄藏
    ，其寄藏具有殺傷力槍、彈及槍枝主要組成零件之數量、期間，對社會治安所造
    成之危害程度，及被告犯罪後之態度等一切情狀，量處如主文第二項所示之刑，
    並均諭知罰金易服勞役之折算標準。扣案之甲槍一支、驗餘之子彈八十八顆（直
    徑8.2MM之土造子彈金屬彈頭子彈原有一百零一顆，經採樣三十四顆試射，剩餘
    六十七顆；口徑9MM制式子彈原有十九顆，經試射三顆，剩餘十六顆；口徑0.25
    吋制式子彈三顆，口徑0.38吋制式子彈一顆，12GAUGE制式霰彈一顆）、土造金
    屬槍管十四支、土造金屬機槍十三個，均屬違禁物，應依刑法第三十八條第一項
    第一款規定宣告沒收；另扣案之砂輪機一台、改造工具一批（如附件照片所示，
    見偵查卷第六頁下半頁），係被告供改造槍枝所用之物，且屬被告所有乙節，業
    據被告於偵查中陳明在卷，爰依刑法第三十八條第一項第二款定宣告沒收之。至
    於，在鑑驗時經試射之子彈共三十七顆，已不具違禁物性質，自無從於本案中諭
    知沒收，併此敘明。
  (二)就被告未經許可製造可發射子彈具有殺傷力之槍枝罪部分，適用槍砲彈藥刀械管
    制條例第十一條第一項、刑法第十一條前段、第五十六條、第四十二條第三項、
    第三十八條第一項第一款、第二款、罰金罰鍰提高標準條例第二條、現行法規所
    定貨幣單位折算新臺幣條例第二條之規定，並審酌被告被告之品行、智識程度、
    犯罪之手段、目的，製造具有殺傷力槍枝，對社會治安所造成之危害程度，以及
    被告犯罪後之態度等一切情狀，判處有期徒刑陸年，併科罰金新台幣參拾萬元，
    復諭知罰金如易服勞役，以罰金總額與陸個月之日數比例折算；另敘明扣案之乙
    槍、丙槍、丁槍各一支，均屬違禁物，應依刑法第三十八條第一項第一款規定宣
    告沒收。其認定事實、適用法律及量處刑期，均為妥適。被告上訴意旨否認犯罪
    ，並無理由，應予駁回。
  (三)前述二項，應依刑法第五十一條第五款、第七款規定定其應執行之刑，如主文第
    四項所示。
四、公訴意旨另以：被告於前揭時地代為寄藏土造金屬槍管半成品十五支，係亦涉犯
    槍砲彈藥刀械管制條例第十三條第四項之未經許可寄藏槍枝主要組成零件罪嫌云
    云。惟按犯罪事實應依證據認定之，無證據不得推定其犯罪事實，刑事訴訟法第
    一百五十四條第二項定有明文。又，槍砲彈藥刀械管制條例第十三條第四項之罪
    ，以未經許可，寄藏槍枝之主要組成零件，為其構成要件，此觀諸該法條之規定
    自明。經查，被告代綽號「阿宏」者寄藏之土造金屬槍管半成品十五支，並非屬
    內政部八十六年十一月二十四日台（八六）內警字第八六七０六八三號公告所規
    範之手槍主要組成零件，有內政部八十六年十一月二十四日台（八六）內警字第
    八六七０六八三號公告附在本院卷可稽。此外，復查無其他確切之積極證據足以
    證明被告確有公訴人所指之此部分未經許可寄藏槍枝主要組成零件犯行，此部分
    被告之犯罪尚屬不能證明。惟因公訴人認被告此部分之行為，與前論罪科刑部分
    之犯行，有牽連犯之裁判上一罪關係，故毋庸另為無罪之諭知。
據上論斷，應依刑事訴訟法第三百六十九條第一項前段、第三百六十八條、第三百六
十四條、第二百九十九條第一項前段，槍砲彈藥刀械管制條例第十一條第四項、第十
二條第四項、第十三條第四項，刑法第十一條前段、第五十六條、第五十五條、第四
十二條第二項、第三項、第五十一條第五款、第七款、第三十八條第一項第一款、第
二款，罰金罰鍰提高標準條例第二條，現行法規所定貨幣單位折算新臺幣條例第二條
，判決如主文。
本案經檢察官田炳麟到庭執行職務。
中　　　華　　　民　　　國　　九十三　　年　　　十　　　月　　　七　　　日
                              臺灣高等法院刑事第十二庭
                                  審判長法  官  劉 景 星
                                        法  官  陳 志 洋
                                        法  官  陳 博 志
右正本證明與原本無異。
如不服本判決，應於收受送達後十日內向本院提出上訴書狀，其未敘述上訴之理由者
並得於提起上訴後十日內向本院補提理由書（均須按他造當事人之人數附繕本）。
                                        書記官  陳 嘉 文
中　　　華　　　民　　　國　　九十三　　年　　　十　　　月　　　八　　　日
附錄：本案論罪科刑法條全文
槍砲彈藥刀械管制條例第十一條：
未經許可，製造、販賣或運輸第四條第一項第一款所稱其他可發射金屬或子彈具有殺
傷力之各式槍砲者，處五年以上有期徒刑，併科新臺幣一千萬元以下罰金。
未經許可，轉讓、出租或出借前項所列槍砲者，處三年以上十年以下有期徒刑，併科
新臺幣七百萬元以下罰金。
意圖供自己或他人犯罪之用，而犯前二項之罪者，處無期徒刑或七年以上有期徒刑，
併科新臺幣一千萬元以下罰金。
未經許可，持有、寄藏或意圖販賣而陳列第一項所列槍砲者，處一年以上七年以下有
期徒刑，併科新臺幣七百萬元以下罰金。
第一項至第三項之未遂犯罰之。
槍砲彈藥刀械管制條例第十二條：
未經許可，製造、販賣或運輸子彈者，處一年以上七年以下有期徒刑，併科新台幣五
百萬元以下罰金。
未經許可，轉讓、出租或出借子彈者，處六月以上五年以下有期徒刑，併科新台幣三
百萬元以下罰金。
意圖供自己或他人犯罪之用，而犯前二項之罪者，處三年以上十年以下有期徒刑，併
科新台幣七百萬元以下罰金。
未經許可，持有、寄藏或意圖販賣而陳列子彈者，處五年以下有期徒刑，併科新台幣
三百萬元以下罰金。
第一項至第三項之未遂犯罰之。
槍砲彈藥刀械管制條例第十三條：
未經許可，製造、販賣或運輸槍砲、彈藥之主要組成零件者，處三年以上十年以下有
期徒刑，併科新台幣七百萬元以下罰金。
未經許可，轉讓、出租或出借前項零件者，處一年以上七年以下有期徒刑，併科新台
弊五百萬元以下罰金。
意圖供自己或他人犯罪之用，而犯前二項之罪者，處五年以上有期徒刑，併科新台幣
一千萬元以下罰金。
未經許可，持有、寄藏或意圖販賣而陳列第一項所列零件者，第六月以上五年以下有
期徒刑，併科新台幣三百萬元以下罰金。
第一項至第三項之未遂犯罰之。
